【裁判字號】    98,交聲,2485
【裁判日期】    981016
【裁判案由】    違反道路交通管理處罰條例聲明異議
【裁判全文】
臺灣臺北地方法院交通事件裁定        98年度交聲字第2485號
原處分機關  臺北市交通事件裁決所
異  議  人
即受處分人  甲○○
上列異議人即受處分人因違反道路交通管理處罰條例案件，對於
臺北市交通事件裁決所民國98年7 月16日所為之處分（原處分案
號：北市裁罰字第裁22-C00000000號），聲明異議，本院裁定如
下：
    主  文
異議駁回。
    理  由
一、原處分意旨以：異議人即受處分人甲○○前因駕照違規記點
    共達6 點以上，遭原處分機關即臺北市交通事件裁決所於民
    國96年7 月10日裁處吊扣駕駛執照1 個月之處分，吊扣起迄
    時間自98年6 月2 日起至同年7 月1 日止，惟異議人仍於98
    年6 月2 日22時56分許，騎乘車牌號碼BFQ-756 號重型機車
    行經臺北縣板橋市縣○○道與民生路口時，因發生交通事故
    ，為警查獲異議人於駕照吊扣期間行駛，掣單舉發，原處分
    機關即臺北市交通事件裁決所乃依道路交通管理處罰條例第
    21條第1 項第5 款之規定，裁處異議人罰鍰新臺幣（下同）
    6 千元，並吊銷駕駛執照，1 年內禁考之處分等語。
二、異議意旨以：異議人於98年6 月2 日繳交罰款並裁決後，因
    不知吊扣駕照即時生效，於當日晚間在臺北縣板橋市縣○○
    道被違規車輛撞，事故發生後被舉發此罰單，惟異議人一直
    以為吊扣駕照時間是從98年6 月3 日0 時起至98年7 月1 日
    24時止，殊不知是從98年6 月2 日中午繳款後，就立即生效
    ，且98年6 月2 日為上班日，異議人利用午休空檔時間外出
    繳款，總不能將機車放在交通事件裁決所附近或向公司請假
    ，況且異議人是因不知吊扣時間，才為此違規行為，異議人
    坦承疏失，但異議人之工作性質需具備機車駕照，爰請鈞院
    明察，撤銷原處分云云。
三、按汽車駕駛人，於駕駛執照吊扣期間駕駛機器腳踏車者，處
    新臺幣6 千元以上1 萬2 千元以下罰鍰，並當場禁止其駕駛
    ，道路交通管理處罰條例第21條第1 項第5 款定有明文。
四、經查：
  (一)異議人於98年6 月2 日22時56分許即駕駛執照吊扣期間內，
    騎乘車牌號碼BFQ-756 號重型機車為警查獲異議人於駕照吊
    扣期間行駛，掣單舉發，因異議人不服舉發，提出申訴，並
    經臺北縣政府警察局海山分局函覆舉發無誤，臺北市交通事
    件裁決所乃依道路交通管理處罰條例第21條第1 項第5 款之
    規定裁處異議人罰鍰6 千元，並吊銷駕駛執照，1 年內禁考
    之處分，異議人於收受該裁決書後於期限內提起異議等情，
    有臺北縣政府警察局海山分局98年6 月30日北縣警海交裁字
    第0980025298號函、臺北縣政府警察局北縣警交字第C00000
    000 號舉發違反道路交通管理事件通知單、臺北市交通事件
    裁決所北市裁罰字第裁22-C00000000號違反道路交通管理事
    件裁決書、聲明異議狀各1 份附卷可稽。
  (二)異議人雖以前開情詞置辯，惟異議人前因駕照違規記點共達
    6 點以上，遭原處分機關即臺北市交通事件裁決所於96年7
    月10日裁處吊扣駕駛執照1 個月之處分，此有本院依職權調
    取之臺北市交通事件裁決所北市裁二字第裁00-000000000號
    違反道路交通管理事件裁決書1 張在卷可憑，而異議人遭裁
    處吊扣起迄時間為自98年6 月2 日起至同年7 月1 日止，此
    有臺北市交通事件裁決所98年6 月2 日北市交裁扣字第9607
    15154 號駕駛執照吊扣執行單存根聯1 份存卷可查。而自上
    開駕駛執照吊扣執行單存根聯所記載「附記」內容尚載明「
    一、本執行單不得用以代替駕駛執照亦不補發，請妥善保存
    。二、吊扣期滿次日憑本執行單領回駕照。」等語觀之，足
    見異議人於98年6 月2 日受吊扣駕駛執照之處分時，確有收
    受此張駕駛執照吊扣執行單之收執聯，是異議人明知其將駕
    駛執照繳交交通事件裁決所之即時起，駕駛執照已被吊扣而
    不得騎乘重型機車一情，堪以認定。異議人上開所辯不知自
    即日起即不得騎乘機車云云，無非卸責之詞，不足採信。
  (三)至於異議人另辯稱不能將機車棄置在裁決所附近或向公司請
    假云云，惟駕照吊扣期間禁止駕駛機器腳踏車，其目的乃係
    為維護公眾往來行車之安全，為防杜再犯及給予異議人相當
    警惕，而剝奪其於一定時期內駕駛車輛之資格，異議人自不
    得以己身之事由而貽害不特定多數用路人之交通安全，且異
    議人可另行請親友將機車代為騎回住處附近停放，是異議人
    上開所辯不得據為本件於吊扣駕照期間內騎車之正當事由；
    至於吊銷駕照之處分致其無法工作或影響其生活等事由，要
    與本件違規事實無涉。
五、綜上所述，本件異議人既有駕駛執照吊扣期間駕駛機器腳踏
    車之事實，自應依法處罰，以維護交通安全，受處分人上開
    所辯均無可採。從而，原處分機關援引上開規定，以受處分
    人吊扣駕駛執照期間駕駛機器腳踏車之違規事由，裁處受處
    分人罰鍰6 千元，吊銷駕駛執照，1 年內禁考，並無不當，
    其異議為無理由，應予駁回。
六、據上論斷，應依道路交通案件處理辦法第19條，裁定如主文
    。
中    華    民    國    98    年    10    月    16    日
                      交通法庭  法  官  林芳華
以上正本證明與原本無異
如不服本裁定應於送達後5日內向本院提出抗告狀
                                書記官  林鈴芬
中    華    民    國    98    年    10    月    16    日


司法院資訊處製作；財團法人民間司法改革基金會備份。
